sv: Typ av fästelement: Magnetisk; Mekaniskt; Övrigt
nl: Bevestigingstype: Magnetisch; Mechanisch; Andere
pt-PT: Tipo de fivela: Magnético; Mecânico; Outro
vi: Loại khóa: Từ tính; Cơ; Khác
zh-CN: 紧固件类型: 磁力; 机械; 其他
lt-LT: Tvirtinimo elemento tipas: Magnetinis; Mechaninis; Kita
ru: Тип фиксирующего изделия: Магнитный; Механический; Другой
ko: 패스너 유형: 자기식; 기계식; 기타
it: Tipo di dispositivo di fissaggio: Magnetico; Meccanico; Altro
da: Befæstelsestype: Magnetisk; Mekanisk; Andet
el: Τύπος κλειδώματος: Μαγνητικό; Μηχανικό; Άλλο
cs: Typ připevnění: Magnetická; Mechanický; Jiné
zh-TW: 扣件類型: 磁性; 機械; 其他
pt-BR: Tipo de parafuso: Magnética; Mecânica; Outro
hu: Rögzítési mechanizmus típusa: Mágneses; Mechanikus; Egyéb
nb: Festetype: Magnetisk; Mekanisk; Annet
es: Tipo de sujetador: Magnético; Mecánico; Otros
sl-SI: Vrsta pritrdilnega elementa: Magnetno; Mehansko; Drugo
de: Befestigertyp: Magnetisch; Mechanisch; Sonstiges
bg-BG: Тип закопчалка: Магнитен; Механичен; Други
en: Fastener type: Magnetic; Mechanical; Other
pl: Typ łącznika: Magnetyczny; Mechaniczne; Inne
ja: ファスナータイプ: 磁気; メカニカル; その他
th: ประเภทตัวยึด: แม่เหล็ก; แบบกลไก; อื่นๆ
tr: Bağlantı Elemanı Tipi: Manyetik; Mekanik; Diğer
sk-SK: Typ spojovacích prvkov: Magnetický; Mechanický; Iné
hr-HR: Vrsta zatvarača: Magnetno; Mehaničko; Ostalo
fr: Type d’attache: Magnétique; Mécanique; Autre
fi: Kiinniketyyppi: Magneettinen; Mekaaninen; Muu
ro-RO: Tip dispozitiv de fixare: Magnetic; Mecanic; Altele